臺灣板橋地方法院刑事判決
公　訴　人　臺灣板橋地方法院檢察署檢察官
被　　　告　丙○○
選任辯護人　李詩皓　律師
　　　　　　藺超群　律師
上列被告因強盜案件，經檢察官提起公訴（90年度偵字第1133號
、第7438號），本院判決如下：
    主  文
丙○○意圖為自己不法之所有，結夥三人以上，以強暴至使不能
抗拒，而取他人之物，處有期徒刑年拾月。
    事  實
一、緣丙○○之友人乙○○（因共犯本件強盜案件，經臺灣高等
    法院於民國九十四年一月十一日以九十三年度上訴字第六五
    三號判決判處有期徒刑七年六月，後經最高法院於九十四年
    三月三十一日以九十四年度台上字第一五五二號判決駁回上
    訴確定），因認先前甲○○曾基於警方線民之身分，帶同警
    方前往追捕斯時其因毒品案件經通緝之事，心生不滿，遂與
    丁○○（因共犯本件強盜案件，經臺灣高等法院於九十四年
    一月十一日以九十三年度上訴字第六五三號判決判處有期徒
    刑七年四月，後經最高法院於九十四年三月三十一日以九十
    四年度台上字第一五五二號判決駁回上訴確定）、丙○○三
    人，共同基於意圖為自己不法所有之犯意聯絡及行為分擔，
    於九十年一月二十日上午九時四十分許，先相約在臺北縣土
    城市某處會合後，一同前往臺北縣板橋市○○路○段八十一
    巷二十七弄九之二號一樓甲○○住處，先由丙○○以鑰匙開
    啟進入屋內（無故侵入住宅部分，未據告訴），繼由乙○○
    、丁○○二人動手毆打甲○○，丁○○並手持類似真槍之不
    明槍枝一把（未扣案，並無證據證明該槍枝具有殺傷力，以
    下簡稱不明槍枝）抵住甲○○頭部，而以此強暴方式至使甲○○不能抗拒，乙○○、丁○○、丙○○三人旋共同搜括該
    房間內甲○○之財物，並強行取走甲○○所有手提皮包一只
    （內有國民身分證、退伍令、遠傳門號申請書、現金二萬餘
    元、手機電池、華南銀行存摺、提款卡等物）及ＮＯＫＩＡ
    牌型號八二五０行動電話一只，得手後，為避免甲○○立即
    報警，推由乙○○、丙○○二人外出叫計程車，丁○○則仍
    持該把不明槍枝在甲○○住處看管甲○○，約十分鐘後，乙○○、丙○○乘坐計程車返回甲○○住處巷口，乙○○下車
    進入甲○○住處與丁○○會合，丙○○則在計程車上等候，
    嗣由乙○○、丁○○一人一邊押甲○○上計程車之後座，丙○○則乘坐於計程車前座之駕駛座右側，共同以此強暴之方
    法剝奪甲○○之行動自由。四人均上計程車後，計程車司機
    將車輛開往新莊市方向，迨行經大漢橋後，丙○○先下車，
    嗣該車駛抵新莊市○○路時，乙○○始釋放甲○○下車，並
    囑其不得報警。嗣於九十年四月十三日十七時許，經警於桃
    園市○○路、南平路口查獲丁○○，並隨即於丁○○位於桃
    園市○○街十一號十三樓之九住處起獲甲○○遭強盜之國民
    身分證一張（原先貼於其上之甲○○照片業遭撕下）。
二、案經臺北縣政府警察局海山分局報請臺灣板橋地方法院檢察
    署檢察官偵查起訴。
    理  由
一、按新修正刑事訴訟法係於九十二年二月六日經總統公布施行
    ，而同日公布施行之新修正刑事訴訟法施行法增訂第七條之
    三規定：「中華民國九十二年一月十四日修正通過之刑事訴
    訟法施行前，已繫屬於各級法院之案件，其以後之訴訟程序
    ，應依修正刑事訴訟法終結之。但修正刑事訴訟法施行前已
    依法定程序進行之訴訟程序，其效力不受影響」，是以九十
    二年二月六日修正之刑事訴訟法第一百五十九條、第一百五
    十九條之三規定，係於九十二年九月一日施行，在此之前，
    有關共犯、證人於警局、偵查乃至法院訊問時之供述筆錄之
    證據能力，仍應適用修正前刑事訴訟法相關規定。本件係於
    九十一年二月四日繫屬於本院（見蓋有本院收狀戳之臺灣板
    橋地方法院檢察署九十一年二月四日板檢森樂九Ｏ偵字第七
    四三八號函），因之被告丙○○及共犯乙○○、丁○○二人
    以及證人甲○○於刑事訴訟法修正施行前，依法定程序取得
    之證據，且已依修正前刑事訴訟法法定程序踐行之訴訟程序
    ，其效力不受影響，渠等之陳述仍均具有證據能力，合先敘
    明。
二、訊據被告丙○○矢口否認有何於上述時地與同案被告乙○○
    、丁○○三人共同強盜被害人甲○○財物之不法犯行，辯稱
    ：當天伊係被乙○○、丁○○二人押著去找甲○○，至甲○○住處後，伊不知係如何進入甲○○住處大門，後乙○○、
    丁○○二人在房間內有毆打甲○○，丁○○並持槍抵住甲○○，惟斯時伊僅係在一旁觀看，並未毆打甲○○，亦未搜刮
    甲○○財物，更未分得甲○○任何財物；後乙○○帶伊出去
    叫計程車，乘車返回甲○○住處門口後，伊即在駕駛座右側
    等待，後乙○○與丁○○二人即押甲○○上計程車乘坐於後
    座，迨行經大漢橋後，伊即先行下車，先前伊有看到丁○○
    自甲○○住處出來後有拿一包東西，惟伊並不知係何物，伊
    並未共同強盜甲○○之財物云云。經查：
  (一)被告丙○○與同案被告乙○○、丁○○三人自警詢、偵查中
    及本院審理時，均坦承確於上開時地一同進入被害人甲○○
    住處之事實，核與被害人甲○○於警詢、偵查中及本院審理
    時證述情節相符，堪予採信。另同案被告丁○○前於本院審
    理時已到庭陳稱「丙○○有甲○○的鑰匙，所以由丙○○開
    門進去」、「當天是丙○○用鑰匙開甲○○住處的門進屋的
    」等語（參見本院九十一年三月二十七日訊問筆錄第三頁、
    九十二年六月二日審判筆錄第五頁），核與同案被告乙○○
    於本院審理時所述情節一致（參見本院九十一年五月二十二
    日訊問筆錄第三頁、九十二年六月二日審判筆錄第五頁），
    且被害人甲○○於本院亦到庭證稱「我的鑰匙曾經在案發前
    一個月內交給丙○○，後來丙○○有還給我」等語（參見本
    院九十二年二月十二日訊問筆錄第五頁），佐以同案被告乙○○於偵查中陳稱「因為只有丙○○可以找到甲○○，所以
    找丙○○帶我們去」等情（參見臺灣板橋地方法院檢察署九
    十年度偵字第七四三八號偵查卷【下稱前開偵查卷】第五十
    六頁反面）及被害人甲○○於本院審理時復到庭證稱「丙○○住在我家隔壁」、「我不知道他們如何進入大門，大門應
    該沒有被破壞」等語（參見本院九十四年五月十七日審判筆
    錄第四頁），堪認同案被告乙○○、丁○○二人所述斯時係
    被告丙○○持鑰匙開啟被害人甲○○住處大門進入等情，較
    合於常理，堪以採信。被告丙○○否認斯時係由伊持鑰匙開
    啟被害人甲○○住處大門後進入云云，尚難憑信。
  (二)又同案被告乙○○、丁○○二人於進入被害人甲○○住處後
    ，確有在甲○○房間內動手毆打甲○○乙節，業據同案被告
    乙○○於警詢、偵查中及本院審理時自承屬實（參見前開前
    開偵查卷第十八頁反面、第五十六頁反面、本院九十一年五
    月二十二日訊問筆錄第三頁、九十二年一月八日訊問筆錄第
    四頁），核與被告丙○○於偵查中及被害人甲○○於本院審
    理時所述情節一致（參見前開偵查卷第六十三頁反面、本院
    九十二年二月十二日訊問筆錄第四頁）；另斯時同案被告丁○○並手持不明槍枝一把敲抵被害人甲○○頭部及身體乙節
    ，亦據被告丙○○於偵查中及本院審理時陳述甚明（參見前
    開偵查卷第六十三頁反面、本院九十一年二月二十七日訊問
    筆錄、九十四年一月十四日準備程序筆錄第三頁），核與被
    害人甲○○於本院審理時到庭所證述之情節相符（參見本院
    九十二年二月十二日訊問筆錄第四頁、九十四年五月十七日
    審判筆錄第五頁），堪認斯時同案被告乙○○、丁○○二人
    確有以共同毆打並由同案被告丁○○手持不明槍枝一把抵住
    被害人甲○○頭部之強暴方式，施加諸被害人甲○○，壓抑
    被害人甲○○之自由意志及行動，至使甲○○不能抗拒之情
    事；至同案被告丁○○於偵查中雖屢次推稱當時係同案被告
    乙○○拿槍出來抵住被害人甲○○頭部、脅迫被害人甲○○
    云云（參見前開偵查卷第三十六頁反面、第五十一頁反面）
    ，惟其嗣於本院審理時竟改稱當時係乙○○拿皮包抵住甲○○頭部並告知甲○○其皮包內有槍云云（參見本院九十一年
    三月二十七日訊問筆錄第四頁），其前後供詞不一，已難採
    信；復依前開被害人甲○○及被告丙○○所述，當時在場持
    不明槍枝脅迫被害人甲○○之人均係同案被告丁○○，而非
    同案被告乙○○，衡諸被害人甲○○及被告丙○○前開所述
    情節互核相符，自較堪予採信，是同案被告丁○○所辯斯時
    持不明槍枝脅迫被害人甲○○之人係同案被告乙○○云云，
    顯係諉責飾卸之詞，不足可採，此益徵被害人甲○○前開所
    述當時其係因受他人持槍抵住頭部至使其不能抗拒等情，確
    與事實相符。
  (三)復觀諸被害人甲○○於本院審理時到庭證稱：「九十年一月
    二十日上午九時，當時我在睡覺，後來被告三人就進來，我
    不知道他們三人如何進來，乙○○說我叫警察抓他，於是他
    就打我，丁○○有拿槍出來抵住我的頭部，他叫我不要裝了
    ，他說丙○○說我叫警察抓乙○○，丙○○當時並沒有打我
    ，後來我有聽丁○○說當天其實丙○○有偷打我，只是我沒
    有發現，丙○○住在我家附近，我不知道他是否有我家的鑰
    匙，後來他們三人沒有經過我的同意拿走我的手機及皮包，
    詳細內容如我在刑事警察局所講的，當時他們還是拿著槍，
    所以我根本無法反抗，我認為他們可能是怕我反抗，所以才
    拿槍抵住我的頭部，我當時並沒有看槍是否是真的，因為拿
    槍的人有拉板機，所以我也不敢反抗，也沒有互毆、拉扯，
    我只有被他們打而已，我看到丙○○與他們一起搜我的抽屜
    ，但是我不確定丙○○有無拿我的東西，後來乙○○、丙○○先出去，這段時間內只剩下丁○○在我家押著我，他要我
    面對牆壁，約十分鐘後乙○○回來，乙○○及丁○○一人一
    邊押著我走出去，丁○○便拿槍抵住我的腰部一起搭計程車
    ，我要上計程車時丙○○已經在駕駛座的右邊，我不確定上
    車之後何人坐我左右邊，我坐在後座中間，上車之後丁○○
    還是用槍抵住我，我們在車上有交談，二萬元是我在事發前
    一天向丙○○的叔叔借的，他叔叔是用信用卡預借現金借來
    的，我是用來保釋我女友郭秋燕的哥哥，過了大漢橋之後，
    丙○○就下車了，到了新莊中正路，乙○○就叫我下車回家
    等電話，乙○○給我三百元叫我坐計程車回去，他們要我不
    要亂跑，否則會再來找我。」等語（參見本院九十二年二月
    十二日訊問筆錄），及其於本院實施交互詰問審理時到庭具
    結證稱：「（辯護人問：被告三人進入你房間後對你做了何
    事？有無毆打你？何人打你？）乙○○、丁○○確定有打我
    ，我不清楚丙○○有沒有打我，乙○○、丁○○打我的時候
    ，丙○○站在旁邊」、「（辯護人問：除了打你之外，他們
    有無其他動作？）翻東西，搜我的房間」、「（辯護人問：
    當時丙○○有無參與乙○○、丁○○搜刮你房間財物？）‧
    ‧‧‧，我當時睡覺床鋪腳底處有個矮櫃，矮櫃上有放電視
    機，我記得丙○○曾打開矮櫃翻東西，乙○○、丁○○有搜
    括我房內的財物，乙○○當時有問我另一支手機放在哪裡，
    我跟他說我哥拿走了，我有一個黑色的小皮包，放在床鋪旁
    邊，乙○○有去搜、有去看，丁○○當時是拿槍抵住我的頭
    」、「（辯護人問：他們翻完之後，有沒有拿走你什麼東西
    ？）一個黑色皮包整個被拿走，皮包裡面有退伍令、身分證
    、現金二萬多元、遠傳電信的申請書及NOKIA的電池，另外
    還有NOKIA82 50的手機及手機盒子」、「（辯護人問：何人
    拿走上述物品？）我不知道誰把這些東西拿離開我住處，當
    時乙○○、丙○○一起出去，丁○○留在那邊拿槍抵著我」
    、「（審判長問：丙○○除了翻矮櫃，有無翻其他東西？）
    沒有印象，因為矮櫃在我旁邊，我蹲在那邊，所以印象比較
    深刻，丙○○是將矮櫃的門拉開，‧‧‧‧」、「（審判長
    問：丙○○拉開矮櫃的門時，乙○○、丁○○在做什麼？）
    乙○○三人進屋後，乙○○、丁○○就開始打我，後來乙○○在房間裡面翻來翻去的時候，丙○○就拉開矮櫃的門，丁○○踹我，我蹲下來，丁○○拿出手槍，還有拉槍機叫我看
    裡面的子彈，他說不是玩假的，當時我很害怕，‧‧‧‧」
    、「（審判長問：當時情形，是否可以抗拒？）應該無法抗
    拒，因為他們三個人，又有人拿槍」、「（審判長問：乙○○回來之後便和丁○○一起押你去坐車，當時計程車停在何
    處？）停在巷口，並沒有停在死巷底我家的門口，乙○○、
    丁○○二人從我家押著我走到巷口坐車的距離約四、五間房
    子的距離，上車時，我看到丙○○與司機坐在車上」、「我
    確定他（即被告丙○○）有拉開矮櫃的門，因為當時我就蹲
    在那邊，丙○○就在我旁邊，他拉矮櫃的門我有看到，‧‧
    ‧‧」等情（參見本院九十四年五月十七日審判筆錄第四頁
    至第六頁、第八頁至第十頁），與其於臺灣高等法院審理同
    案被告乙○○、丁○○所犯本件強盜罪上訴案件時到庭所為
    之證詞：「（法官問：當天丙○○在你家做了什麼？）就是
    跟他們一起進來，然後我有看到他在翻箱倒櫃，然後又和乙○○出去，我們一起上計程車，他在過了大漢橋以後就先下
    車」、「（法官問：丁○○做了什麼？）打我，拿槍押著我
    」、「（法官問：乙○○做了什麼？）打我，說為什麼要報
    警抓他？‧‧‧」、「（法官問：你有看到誰在翻東西？）
    丙○○」、「對我來講，他們三個就等於一個，我當時有看
    到丙○○在翻箱倒櫃」（參見臺灣高等法院九十三年度上訴
    字第六五三號刑事案件九十三年十一月八日準備程序筆錄第
    十三頁、第十四頁及九十三年十一月十二日準備程序筆錄第
    七頁），互核一致，堪予採信。觀諸上情，倘被告丙○○與
    同案被告乙○○、丁○○彼此間並無犯意聯絡或行為分擔，
    何以同案被告丁○○持不明槍枝抵住被害人甲○○頭部，而
    由同案被告乙○○搜括被害人甲○○財物時，被告丙○○竟
    在旁一同翻箱倒櫃？何以同案被告乙○○、丁○○自被害人
    甲○○住處押甲○○前往巷口上計程車前，僅被告丙○○一
    人（除司機外）獨留於計程車上時，被告丙○○未乘機逃跑
    或離去，反留於車內看車守候，等待同案被告乙○○、丁○○押被害人甲○○上車？是被告丙○○在被害人甲○○住處
    雖未參與毆打甲○○，然同案被告乙○○、丁○○二人既係
    在被告丙○○帶領及開門下，進入被害人甲○○住處，被告
    丙○○於搜刮財物時且參與翻箱倒櫃，後於明知被害人甲○○人身自由遭受不法剝奪之情形下，仍偕同同案被告乙○○
    外出招車，其後且留於車內守候，嗣並與同案被告乙○○、
    丁○○共同將被害人甲○○控制在車內，被告丙○○顯係出
    於自由意志而分擔犯罪行為之一部，且係以自己犯罪之意思
    而參與犯罪行為之實施，被告丙○○自應負共同正犯之責任
    。被告丙○○前開所辯當時伊係遭受同案被告乙○○、丁○○強暴脅迫云云，顯係矯飾卸責之詞，不足可採。此外，復
    有被害人甲○○於本院審理時當庭所繪製之住家位置圖及房
    間內部圖各一紙在卷可佐，堪認被告丙○○對於同案被告乙○○、丁○○在上述時地共同強行取走被害人甲○○財物並
    剝奪甲○○行動自由之不法強盜及妨害自由犯行，確有犯意
    聯絡及行為分擔無訛。
  (四)再者，被害人甲○○之國民身分證於其遭強盜後，係經警嗣
    後在同案被告丁○○位於桃園市○○街十一號十三樓之九住
    處所起獲等情，亦有搜索扣押證明筆錄一份在卷可按，倘同
    案被告乙○○、丁○○與被告丙○○三人共同前往被害人甲○○住處，係為與甲○○洽談同案被告乙○○、丁○○先前
    所供稱之毒品交易未果及欠款未還乙事，何以須取走被害人
    甲○○之退伍令及國民身分證？且同案被告乙○○所使用之
    門號0000000000號行動電話晶片卡（即SIM卡）
    ，自九十年一月二十日案發後之十二時二十九分起至同日十
    三時二十二分止，曾插入被害人甲○○所有之NOKIA牌型號
    八二五０行動電話（手機序號0000000000000
    00）撥打使用乙節，亦有行動電話通聯紀錄影本二紙附卷
    足稽，然同案被告乙○○於警詢時先辯稱其並未取走被害人
    甲○○手機（參見前開偵查卷第十九頁），嗣經警方提示被
    告乙○○所使用門號為0000000000號之行動電話
    通聯紀錄，其上載明同案被告乙○○曾於本件案發後隨即將
    前開自身所有門號為0000000000號之行動電話晶
    片卡，插入被害人甲○○所有之前開ＮＯＫＩＡ牌型號八二
    五０行動電話（手機序號000000000000000
    ）撥打使用之紀錄後，同案被告乙○○先係無言以對，表明
    不知情（參見前開偵查卷第十九頁），後於偵查中及本院審
    理時始辯稱係被害人甲○○主動持以抵債云云（參見前開偵
    查卷第五十六頁反面、本院九十二年一月八日訊問筆錄第四
    頁），倘被害人甲○○之手機確係甲○○主動持以抵債，何
    以同案被告乙○○於警詢時未敢供明？同案被告乙○○對於
    何以於案發後使用被害人甲○○遭強盜之手機乙節，於查獲
    之初既有所保留遮掩，事後方臨訟辯稱係被害人甲○○主動
    持以抵債云云，即難認其嗣後所辯情節確與事實相符，此益
    徵同案被告乙○○、丁○○與被告丙○○三人就前開強行取
    走被害人甲○○財物之不法強盜犯行，有為自己不法所有之
    意圖可言。
  (五)末查，同案被告乙○○於偵查中經檢察官函請法務部調查局
    對其以控制問題法及混合問題法進行測謊鑑定結果，被告乙○○稱：（三）其有向甲○○購買安非他命（五）其未搶奪
    甲○○財物云云，經測試呈情緒波動之反應，研判有說謊等
    情，有法務部調查局九十年五月十八日（九０）陸（三）字
    第九００三一四六０號鑑定通知書影本一紙在卷可稽（參見
    臺灣板橋地方法院檢察署九十年度偵字第一一三三號偵查卷
    第一百頁），堪認本件被害人甲○○於本院審理時所述並無
    同案被告乙○○拿錢向其購買安非他命乙事，其係遭同案被
    告乙○○、丁○○及被告丙○○三人共同強取財物之情為真
    。另本院復依職權委請法務部調查局對被告丙○○進行測謊
    鑑定結果，被告丙○○經測試未獲致明確反應圖形，無法研
    判有無說謊等情，有法務部調查局九十三年五月十一日調科
    參字第０九三００一八五五五０函附卷足憑；本院為求慎重
    ，再囑請內政部警政署刑事警察局對被告丙○○進行測謊鑑
    定，其鑑驗結果雖認被告丙○○於測前會談中聲稱本案案發
    當天渠並未摸觸及帶走甲○○所屬之財物，亦未分得甲○○
    所屬之財物，測試結果並無不實反應等情，有內政部警政署
    刑事警察局九十三年七月二十七日刑鑑字第０九三００一五
    四六０八號測謊鑑驗結果通知書一份在卷可參，惟因被告丙○○對於該次測謊鑑定過程所設計之施測問題中所謂「摸觸
    財物」之認知，其主觀上認為係指「摸觸金錢」（參見本院
    九十四年五月十七日審判筆錄第十四頁），並非被害人甲○○前開到庭所證述之「拉開房間內矮櫃」情節，是尚難以該
    次測謊鑑定結果即認被告丙○○當時並無拉開甲○○房間內
    矮櫃門或翻箱倒櫃之參與搜刮財物行為，該測謊鑑定結果亦
    不足作為有利於被告丙○○之認定。
  (六)綜上所述，被告丙○○前開所辯，應係諉責避就之詞，不足
    採信。本件事證明確，被告丙○○與同案被告乙○○、丁○○三人前開共同強盜被害人甲○○財物之不法犯行，洵堪認
    定，應依法論科。
三、按被告丙○○行為後，懲治盜匪條例業於九十一年一月三十
    日公布廢止，並於同年二月一日生效，惟被告丙○○為盜匪
    行為時，係在懲治盜匪條例尚未公布廢止前，該條例自為被
    告丙○○行為時所應適用之法律，該條例且係修正前刑法 (
    指民國九十一年一月三十日修正、增訂前之刑法）之特別法
    ，依特別法優於普通法之法律適用原則，自應適用懲治盜匪
    條例論處，無適用修正前刑法之餘地。又懲治盜匪條例之廢
    止，與刑法強盜、擄人勒贖及其結合犯等相關條文之修正及
    增訂，係經立法院於同日三讀通過，並經總統於九十一年一
    月三十日同日公布施行，考其立法之目的，在以修正後之刑
    法取代上開條例，避免修正前之刑法發生中間法之效力。故
    懲治盜匪條例雖曰廢止，然因廢止前後，被告丙○○之盜匪
    行為在行為時至裁判時，均有刑罰規定，該條例之廢止，自
    屬刑法第二條第一項之行為後法律有變更，而非刑事訴訟法
    第三百零二條第四款、第三百八十一條、第三百九十三條第
    四款所稱之刑法「廢止」，亦不因該條例之廢止而回復適用
    修正前刑法相關條文之餘地，亦即修正前之刑法並非中間法
    ，不因懲治盜匪條例之廢止，而有所謂比較適用之問題。是
    被告丙○○之盜匪行為，依刑法第二條第一項規定，並參酌
    最高法院二十五年上字第二六七號、二十八年上字第二三九
    七號、五十一年台上字第二一七九號諸判例意旨，比較被告
    丙○○行為時有效之懲治盜匪條例第五條第一項第一款（法
    定刑為無期徒刑或七年以上有期徒刑）與裁判時已修正之刑
    法第三百三十條第一項（法定刑為七年以上有期徒刑）之規
    定，以修正後之刑法第三百三十條第一項較有利於被告，自
    應依修正後之刑法規定論處。
四、核被告丙○○結夥同案被告乙○○、丁○○三人所為強盜行
    為，係犯刑法第三百二十八條第一項之強盜罪而有同法第三
    百二十一條第一項第四款結夥三人以上之情形，應依刑法第
    三百三十條第一項之加重強盜罪論處。另被告丙○○妨害被
    害人甲○○行動自由部分，係犯刑法第三百零二條第一項之
    以非法方法剝奪人之行動自由罪。被告丙○○與同案被告乙○○、丁○○三人間就前開加重強盜及妨害自由之犯行，有
    犯意聯絡及行為分擔，均為共同正犯。被告丙○○所為之妨
    害自由犯行，係為確保加重強盜犯行之結果而為，其所犯上
    開加重強盜與妨害自由二罪間，有方法、結果之牽連關係，
    應依刑法第五十五條後段牽連犯之規定從一重之加重強盜罪
    論處。公訴人認被告丙○○所為係犯廢止前懲治盜匪條例第
    五條第一項第一款之罪，尚有未洽，起訴法條應予變更。另
    公訴人雖未就被告丙○○所犯之妨害自由罪起訴，惟被告所
    犯該罪，與經起訴且判決有罪之加重強盜罪間有方法、結果
    之牽連關係，已如前述，屬裁判上一罪，為起訴效力所及，
    本院自得併予審判。又被告丙○○係應友人即同案被告乙○○之邀，方與同案被告丁○○共同至被害人甲○○住處共犯
    強盜罪，惟其當時並未毆打被害人甲○○，在場持槍抵住被
    害人甲○○頭部之人亦非被告丙○○，被告丙○○在場僅實
    施拉開甲○○房間內矮櫃門搜尋財物之行為，且被告丙○○
    亦未分得被害人甲○○之財物，其行為時年僅二十三歲，因
    年輕識淺，一時失慮，偶罹重典，就全部犯罪情節觀之，誠
    屬情輕法重，倘客觀上對渠量處最輕之七年有期徒刑，仍嫌
    過重，衡情尚有可憫恕之處，爰依刑法第五十九條規定減輕
    其刑。爰審酌被告丙○○之素行、生活狀況、智識程度及其
    犯罪之動機、目的、手段、所生危害及犯後態度等一切情狀
    ，量處如主文所示之刑，以資懲儆。末查在同案被告丁○○
    住處所扣得之玩具手槍一支，並非違禁物，亦無證據證明確
    係共同被告丁○○所有並供本件犯罪所用之物，爰不另為沒
    收之諭知，併予敘明。
據上論斷，應依刑事訴訟法第二百九十九條第一項前段、第三百
條，刑法第二條第一項前段、第二十八條、第三百三十條第一項
、第三百二十八條第一項、第三百二十一條第一項第四款、第三
百零二條第一項、第五十五條後段、第五十九條，判決如主文。
本案經檢察官程秀蘭到庭執行職務。
中    華    民    國    九十四  年    六  月  二十一  日
                        刑事第十庭
                            審判長法  官  高奕驤
                                  法  官  黃若美
                                  法  官  曾正耀
以上正本證明與原本無異。
如不服本判決，應於判決送達後十日內向本院提出上訴狀，上訴
於臺灣高等法院。
                                  書記官  廖舜宜
中    華    民    國    九十四  年    六  月  二十一  日
附錄本案論罪科刑法條全文：
中華民國刑法第321條
犯竊盜罪而有左列情形之一者，處六月以上、五年以下有期徒刑
：
一  於夜間侵入住宅或有人居住之建築物、船艦或隱匿其內而犯
之者。
二  毀越門扇、牆垣或其他安全設備而犯之者。
三  攜帶兇器而犯之者。
四  結夥三人以上而犯之者。
五  乘火災、水災或其他災害之際而犯之者。
六  在車站或埠頭而犯之者。
前項之未遂犯罰之。
中華民國刑法第328條
意圖為自己或第3 人不法之所有，以強暴、脅迫、藥劑、催眠術
或他法，至使不能抗拒，而取他人之物或使其交付者，為強盜罪
，處五年以上有期徒刑。
以前項方法得財產上不法之利益或使第 3 人得之者，亦同。
犯強盜罪因而致人於死者，處死刑、無期徒刑或十年以上有期徒
刑；致重傷者，處無期徒刑或七年以上有期徒刑。
第 1 項及第 2 項之未遂犯罰之。
預備犯強盜罪者，處一年以下有期徒刑、拘役或三千元以下罰金
。
中華民國刑法第330條
犯強盜罪而有第321 條第1 項各款情形之一者，處七年以上有期
徒刑。
前項之未遂犯罰之。
